【裁判字號】    97,聲,17
【裁判日期】    970321
【裁判案由】    聲請迴避
【裁判全文】
臺灣基隆地方法院民事裁定                97年度聲字第17號
聲  請  人  甲○○
                      現於羈押於臺灣基隆看守所
上列聲請人因與0000-0000間聲請通常保護令事件，聲請法官迴
避，本院裁定如下：
    主  文
聲請駁回。
聲請程序費用由聲請人負擔。
    理  由
一、本件聲請意旨如附件所載。
二、按法官或其配偶、前配偶或未婚配偶，為該訴訟事件當事人
    ，或法官或其配偶、前配偶或未婚配偶，就該訴訟事件與當
    事人有共同權利人、共同義務人或償還義務人之關係者，應
    自行迴避，不得執行職務；法官有前條所定之情形而不自行
    迴避者，或有前條所定以外之情形，足認其執行職務有偏頗
    之虞者，當事人得聲請法官迴避；聲請法官迴避，應舉其原
    因，向法官所屬法院為之。前項原因及前條第2項但書之事
    實，應自為聲請之日起，於三日內釋明之，民事訴訟法第32
    條第1項第1、2款、第33條第1項第1款、第34條第1、2項分
    別定有明文。又按民事訴訟法第33條第1項第2款規定所謂足
    認法官執行職務有偏頗之虞者之情形，當事人得聲請該法官
    迴避，係指法官於訴訟標的有特別利害關係，或與當事人之
    一造有密切之交誼或嫌怨或基於其他情形，客觀上足疑其不
    公平之審判者為其原因事實，若僅憑當事人之主觀臆測或不
    滿意法官進行訴訟遲緩或認法官指揮訴訟欠當，則不得謂其
    有偏頗之虞，據以聲請法官迴避（最高法院69年度台抗字第
    457號判例意旨參照）。復按釋明事實上之主張者，得用可
    使法院信其主張為真實之一切證據。但依證據之性質不能即
    時調查者，不在此限，民事訴訟法第284條亦有明定。是聲
    請法官迴避，應提出能即時調查之證據以釋明之。
三、經查，本件聲請人以本院96年度家護字第217號通常保護令
    事件承審法官有民事訴訟法第32條第1項第1款、第3款情形
    而未自行迴避為由，依民事訴訟法第33條第1項第1款、第39
    條規定，聲請法官、書記官迴避，惟並未提出任何能即時調
    查之證據以釋明承審法官、書記官有何依民事訴訟法第32條
    第1、3款應自行迴避而未迴避之情形。至聲請人雖另主張前
    揭通常保護令承辦書記官有未依送達證書記載，將聲請狀繕
    本送達予聲請人即該事件相對人之違法而有民事訴訟法第33
    條第1項第2款所定失職偏頗之情形云云，惟經本院依職權調
    取前揭事件卷宗，該事件承辦書記官雖於送達96年11月7日
    調查通知書時，漏未將聲請狀繕本一併送達予本件聲請人，
    惟已於該事件終結前之96年11月20日補送該繕本予聲請人，
    尚難以此即認書記官於訴訟標的有特別利害關係，或與當事
    人之一造有密切之交誼或嫌怨或基於其他情形，客觀上足疑
    其有不公平之情形，自不得據為聲請迴避之原因。綜上所述
    ，本件聲請法官、書記官迴避，核與前揭規定不合，為無理
    由，均應駁回。
四、依民事訴訟法第95條、第78條，裁定如主文。
中    華    民    國    97    年    3    月    21    日
                  民事庭審判長法  官  李媛媛
                              法  官  徐世禎
                              法  官  姚貴美
以上正本係照原本作成。
如對本裁定抗告，應於本裁定送達後10日內向本院提出抗告狀，
並繳納抗告裁判費新臺幣1000元，抗告於臺灣高等法院。
中    華    民    國    97    年    3    月    21    日
                              書記官  江美琪


司法院資訊處製作；財團法人民間司法改革基金會備份。
